臺灣士林地方法院刑事判決
                                110年度審交簡上字第11號
上  訴  人
即  被  告  高于絜


上列上訴人即被告因公共危險案件，不服本院士林簡易庭中華民
國110 年4 月19日所為110 年度士交簡字第133 號第一審簡易判
決（聲請簡易判決處刑案號：110 年度速偵字第101 號），提起
上訴，本院管轄之第二審合議庭判決如下：
    主  文
上訴駁回。
高于絜緩刑貳年，並應於本判決確定翌日起壹年內向公庫支付新
臺幣伍萬元。
    事實及理由
一、本案經本院審理結果，認原審以上訴人即被告高于絜（下稱
    被告）係犯刑法第185 條之3 第1 項第1 款之吐氣所含酒精
    濃度達每公升0.25毫克以上而駕駛動力交通工具罪，判處有
    期徒刑3 月，併科罰金新臺幣（下同）1 萬元，並諭知有期
    徒刑如易科罰金、罰金如易服勞役，均以1,000 元折算1 日
    ，其認事、用法及量刑均無違誤或不當，應予維持，爰均引
    用原審判決及檢察官聲請簡易判決處刑書所記載之犯罪事實
    、證據及理由（如附件一、二），另應補充及更正如下：
  ㈠聲請簡易判決處刑書犯罪事實欄一第1 行關於「20時許」之
    記載應更正為「晚上6 時至10時止」、第2 行關於「1 時許
    」之記載應更正為「凌晨1 時40分許」、第4 行關於「長安
    街」之記載應更正為「長安西路」。
  ㈡證據部分補充：被告於本院準備程序及審理時之自白（見本
    院110 年度審交簡上字第11號卷【下稱本院卷】第34、48頁
    ）。
二、被告上訴意旨略以：我因工作，需要良民證，請法院給我緩
    刑機會，我可以捐10萬元以內的公益金等語。
三、按量刑之輕重，係事實審法院得依職權自由裁量之事項，茍
    已斟酌刑法第57條各款所列情狀而未逾越法定刑度，則不得
    遽指為違法；又刑罰之量定屬法院自由裁量之職權行使，但
    仍應審酌刑法第57條所列各款事由及一切情狀，為酌量輕重
    之標準，並非漫無限制，在同一犯罪事實與情節，如別無其
    他加重或減輕之原因，下級法院量定之刑，亦無過重或失輕
    之不當情形，則上級法院對於下級法院之職權行使，原則上
    應予尊重（最高法院72年台上字第6696號判例、85年度台上
    字第2446號判決意旨參照），由上可知，法律固賦予法官自
    由裁量權，但此項裁量權之行使，並非得以任意或自由為之
    ，仍應受一般法律原則之拘束，必須符合法律授權之目的，
    並受法律秩序之理念、法律感情及慣例所規範，法官量刑權
    雖係受法律拘束之裁量原則，但其內涵仍將因各法官之理念
    、價值觀、法學教育背景之不同而異，是以自由裁量之界限
    仍難有客觀之解答，端賴法官於個案審判時，依個案事由加
    以審酌，若無裁量濫用情事，難謂有不當之處。原審以被告
    犯行事證明確，適用刑法第185 條之3 第1 項第1 款、第41
    條第1 項前段、第42條第3 項、刑法施行法第1 條之1 第1 
    項等規定，並審酌被告明知酒精成分對人之意識能力具有不
    良影響，酒後駕車對一般往來之公眾及駕駛人自身皆具有高
    度危險性，漠視自己安危及不顧公眾安全，於酒後呼氣酒精
    濃度達每公升0.69毫克後仍駕駛汽車上路，危害行車安全，
    暨考量其生活狀況、智識程度及犯後坦承犯行之態度等一切
    情狀，量處有期徒刑3 月，併科罰金1 萬元，並諭知有期徒
    刑如易科罰金、罰金如易服勞役，均以1,000 元折算1 日，
    實已綜合評價相關量刑事由而量處妥適之刑，經核原審判決
    適用簡易程序認定被告犯行，其認事用法並無違誤，其量刑
    既未逾越法定刑之範圍，並與被告罪責程度相稱，尚無失衡
    或濫用裁量權情形，已難認與罪刑相當原則、平等原則、比
    例原則相悖，況被告上訴亦未指摘原審量刑有何不當之處，
    其量刑自屬妥適。
四、末查，被告前未曾因故意犯罪而受有期徒刑以上刑之宣告，
    此有臺灣高等法院被告前案紀錄表在卷可稽，其所為本案犯
    行，諒係因一時失慮而偶罹刑章，且始終坦承犯行，足徵其
    確已知所悔悟，本院審酌前開情狀，諒被告經此偵審程序及
    刑之宣告，已獲相當教訓，要足收儆醒之效，爾後應能循矩
    以行，因認前開對被告所宣告之刑以暫不執行為適當，爰依
    刑法第74條第1 項第1 款規定，併予宣告緩刑2 年，以啟自
    新。又為促使被告日後確能深切記取教訓，得以知曉尊重法
    治之觀念、導正行為之偏差，本院認除前開緩刑宣告外，尚
    有課予一定負擔之必要，爰依刑法第74條第2 項第4 款規定
    ，諭知被告應於本判決確定翌日起1年內向公庫支付5 萬元
    ，俾兼收啟新及惕儆之雙效。又此為緩刑宣告附帶之條件，
    依刑法第74條第4 項規定，上開條件內容得為民事強制執行
    名義，且依刑法第75條之1 第1 項第4 款規定，違反上開之
    負擔情節重大，足認原宣告之緩刑難收其預期效果，而有執
    行刑罰之必要者，得撤銷緩刑之宣告，併予敘明。
據上論斷，應依刑事訴訟法第455 條之1 第1 項、第3 項、第36
8 條、第373 條，刑法第74條第1 項第1 款、第2 項第4 款，判
決如主文。
本案經檢察官錢義達聲請以簡易判決處刑，檢察官蔡元仕到庭執
行職務。
中　　華　　民　　國　　110 　年　　11　　月　　10　　日
                  刑事第九庭審判長法  官  李育仁
                                  法  官  李冠宜
                                  法  官  陳秀慧
以上正本證明與原本無異。
本件不得上訴。
                                  書記官  陳建宏
中　　華　　民　　國　　110 　年　　11　　月　　10　　日
附錄本案論罪科刑法條：
刑法第185條之3
駕駛動力交通工具而有下列情形之一者，處二年以下有期徒刑，
得併科二十萬元以下罰金：
一、吐氣所含酒精濃度達每公升零點二五毫克或血液中酒精濃度
    達百分之零點零五以上。
二、有前款以外之其他情事足認服用酒類或其他相類之物，致不
    能安全駕駛。
三、服用毒品、麻醉藥品或其他相類之物，致不能安全駕駛。
因而致人於死者，處三年以上十年以下有期徒刑；致重傷者，處
一年以上七年以下有期徒刑。
曾犯本條或陸海空軍刑法第五十四條之罪，經有罪判決確定或經
緩起訴處分確定，於五年內再犯第一項之罪因而致人於死者，處
無期徒刑或五年以上有期徒刑；致重傷者，處三年以上十年以下
有期徒刑。

附件一
臺灣士林地方法院刑事簡易判決　　　110年度士交簡字第133號
聲　請　人　臺灣士林地方檢察署檢察官
被　　　告　高于絜  女　37歲（民國00年00月00日生）
                    身分證統一編號：Z000000000號
                    住桃園市○○區○○路000巷00號8樓
上列被告因公共危險案件，經檢察官聲請以簡易判決處刑（110
年度速偵字第101號），本院判決如下：
    主      文
高于絜犯不能安全駕駛動力交通工具罪，處有期徒刑參月，併科
罰金新臺幣壹萬元，有期徒刑如易科罰金，罰金如易服勞役，均
以新臺幣壹仟元折算壹日。
    事實及理由
一、本件犯罪事實及證據併所犯法條，均引用檢察官聲請簡易判
    決處刑書（如附件）之記載。
二、核被告所為，係犯刑法第185條之3第1項第1款之不能安全駕
    駛動力交通工具罪。審酌被告明知酒精成分對人之意識能力
    具有不良影響，酒後駕車對一般往來之公眾及駕駛人自身皆
    具有高度危險性，漠視自己安危及不顧公眾安全，於酒後呼
    氣酒精濃度達每公升0.69毫克後仍駕駛汽車上路，危害行車
    安全，暨考量其生活狀況、智識程度及犯後坦承犯行之態度
    等一切情狀，量處如主文所示之刑，並諭知易科罰金及易服
    勞役之折算標準，以示懲儆。
三、依刑事訴訟法第449 條第1項前段及第3項、第454條第2項，
    刑法第185條之3第1項第1款、第41 條第1項前段、第42條第
    3項，刑法施行法第1條之1第1項，逕以簡易判決處刑如主文
    。
四、本案經檢察官錢義達聲請簡易判決處刑。
五、如不服本判決，得於判決書送達之翌日起20日內，以書狀敘
    述理由，向本庭提出上訴。
中    華    民    國   110    年    4     月    19    日
                  士林簡易庭法  官  李建忠
以上正本證明與原本無異。
如不服本判決，得於判決書送達之翌日起20日內，以書狀敘述理
由，向本庭提出上訴。
中    華    民    國   110    年    4     月    19    日
                            書記官  吳俊明

附件二
臺灣士林地方檢察署檢察官聲請簡易判決處刑書
                                    110年度速偵字第101號
    被　　　告　高于絜　女　37歲（民國00年00月00日生）
                        住桃園市○○區○○路000巷00號8樓
                        國民身分證統一編號：Z000000000號
上列被告因公共危險案件，業經偵查終結，認為宜聲請以簡易判
決處刑，茲將犯罪事實及證據並所犯法條分敘如下：
        犯罪事實
一、高于絜於民國110 年3 月22日20時許，在臺北市中山區南京
    東路「錢櫃KTV 」內飲用啤酒後，仍於翌日( 23日) 1 時許
    駕駛車牌號碼000-0000號自用小客車行駛於道路。嗣於1 時
    54分許，行經臺北市大同區承德路1 段與長安街口時，為警
    攔檢並測試口中呼氣之酒精濃度為每公升0.69毫克而查獲。
二、案經臺北市政府警察局大同分局報告偵辦。
        證據並所犯法條
一、上揭事實，業據被告高于絜於警詢及偵訊時均供承不諱，且
    有酒精濃度測試單1紙附卷可資佐證，被告犯嫌應堪認定。
二、核被告所為，係犯刑法第185 條之3 第1 項第1 款之公共危
    險罪嫌。
三、依刑事訴訟法第451條第1項聲請逕以簡易判決處刑。
    此　致
臺灣士林地方法院
中　　華　　民　　國　　110 　年　　3 　 月  　24 　 日
                              檢 察 官    錢義達
本件正本證明與原本無異
中　　華　　民　　國 　 110   年    3    月　  27 　 日
                              書 記 官    徐翰霄
附錄本案所犯法條全文
中華民國刑法第185條之3
駕駛動力交通工具而有下列情形之一者，處 2 年以下有期徒刑
，得併科 20 萬元以下罰金：
一、吐氣所含酒精濃度達每公升零點二五毫克或血液中酒精濃度
    達百分之零點零五以上。
二、有前款以外之其他情事足認服用酒類或其他相類之物，致不
    能安全駕駛。
三、服用毒品、麻醉藥品或其他相類之物，致不能安全駕駛。
因而致人於死者，處 3 年以上 10 年以下有期徒刑；致重傷者
，處 1 年以上 7 年以下有期徒刑。
本件係依刑事訴訟法簡易程序辦理，法院簡易庭得不傳喚被告、
輔佐人、告訴人、告發人等出庭即已簡易判決處刑；被告、被害
人、告訴人等對告訴乃論案件如已達成民事和解而要撤回告訴或
對非告訴乃論案件任有受傳喚到庭陳述意見之必要時，請及另以
書狀向簡易法庭陳述或請求傳訊。